臺灣臺中地方法院刑事裁定
111年度聲字第1087號
聲  請  人  臺灣臺中地方檢察署檢察官
受  刑  人  趙偲妤




上列聲請人因受刑人數罪併罰有二裁判以上，聲請定其應執行之
刑（111年度執聲字第795號），本院裁定如下：
    主    文
趙偲妤犯如附表所示之罪，所處如附表所示之刑，應執行有期徒
刑伍年陸月。
    理    由
一、聲請意旨略以：受刑人趙偲妤犯數罪，先後經判決確定如附
    表，應依刑法第53條、第51條第5款規定，定應執行之刑，
    爰依刑事訴訟法第477條第1項規定聲請裁定等語。
二、按刑法第53條應依刑法第51條第5款至第7款之規定，定其應
    執行之刑者，由該案犯罪事實最後判決之法院之檢察官，聲
    請該法院裁定之，刑事訴訟法第477條第1項定有明文，又該
    案犯罪事實最後判決之法院，以判決時為準，不問其判決確
    定之先後，亦有最高法院85年度台抗字第289號刑事裁判要
    旨可佐。次按裁判確定前犯數罪者，併合處罰之。但有下列
    情形之一者，不在此限：（一）得易科罰金之罪與不得易科
    罰金之罪。（二）得易科罰金之罪與不得易服社會勞動之罪
    。（三）得易服社會勞動之罪與不得易科罰金之罪。（四）
    得易服社會勞動之罪與不得易服社會勞動之罪。前項但書情
    形，受刑人請求檢察官聲請定應執行刑者，依第51條規定定
    之；又數罪併罰，有二裁判以上者，依刑法第51條之規定，
    定其應執行之刑；另宣告多數有期徒刑者，於各刑中之最長
    期以上，各刑合併之刑期以下，定其刑期，但不得逾30年，
    刑法第50條、第53條及第51條第5款分別定有明文。又刑法
    第57條之規定，係針對個別犯罪之科刑裁量，明定刑罰原則
    以及尤應審酌之各款事項，以為科刑輕重之標準；至數罪併
    罰定應執行刑之裁量標準，法無明文，然其裁量仍應兼衡罪
    責相當及特別預防之刑罰目的，具體審酌整體犯罪過程之各
    罪關係（例如各行為彼此間之關聯性《數罪間時間、空間、
    法益之異同性》、所侵害法益之專屬性或同一性、數罪對法
    益侵害之加重效應等）及罪數所反應行為人人格及犯罪傾向
    等情狀綜合判斷，為妥適之裁量，仍有比例原則及公平原則
    之拘束，倘違背此內部界限而濫用其裁量，仍非適法（最高
    法院104年度台抗字第718號裁定意旨參照）。
三、本件受刑人因違反毒品危害防制條例、偽造文書及詐欺等案
    件，先後經臺灣新北地方法院、臺灣高等法院及本院判處如
    附表所示之刑【合計如附表所示之刑為有期徒刑18年2月，
    本件受刑人所應執行之刑，應在有期徒刑4年以上，不得逾
    有期徒刑6年7月】，並均經分別確定在案，有上開案件判決
    書及臺灣高等法院被告前案紀錄表等在卷可憑。又受刑人所
    犯如附表編號1至4及19所示案件係得易科罰金、易服社會勞
    動之罪、附表編號5至18所示之案件係則均為不得易科罰金
    且不得易服社會勞動之罪，而受刑人就如附表所示數罪，已
    具狀請求檢察官聲請合併定其應執行刑，此有臺灣臺中地方
    檢察署刑法第50條第1項但書案件是否請求定應執行刑調查
    表1份附卷可參，聲請人聲請定受刑人應執行刑，其聲請於
    法尚無不合，自應依刑法第51條第5款之規定定應執行刑。
    爰審酌受刑人所犯附表編號1至2、5均為毒品案件，犯罪時
    間為106年間及108年間，而附表編號3至4、6至19均為詐欺
    及偽造文書案件，犯罪時間為107年6月21日至108年5月3日
    之密接時間，犯罪手段、情節相仿，所犯各罪之犯罪手段、
    相互關係、侵犯法益之綜合效果、合併刑罰所生痛苦之加乘
    效果及對其施以矯正之必要性，受刑人對本案之意見（經函
    詢無意見）等情，定如主文所示之應執行刑。
四、依刑事訴訟法第477條第1項，刑法第50條第2項、第53條、
    第51條第5款，裁定如主文。
中　　華　　民　　國　　111 　年　　 5　　月　　 2  　日
                  刑事第十九庭  法  官  吳逸儒
以上正本證明與原本無異。
如不服本裁定，應於收受送達後5日內向本院提出抗告狀。（應
附繕本）
                                書記官  陳俞君
中　　華　　民　　國　　111 　年　　 5　　月　　 2  　日
附表：     編號  1 2 3 罪名  毒品危害防制條例 毒品危害防制條例 偽造文書 宣告刑  有期徒刑2月 有期徒刑2月 有期徒刑3月 犯罪日期  108/05/06 108/01/06 108/02/09 偵查(自訴)機關年度案號  新北地檢108年度毒偵字第4018號 新北地檢108年度毒偵字第3194號 臺中地檢108年度偵字第30907號  最後 事實審 法院 新北地院 新北地院 臺中地院  案號 108年度簡字 第5020號 108年度簡字 第7020號 109年度訴字 第1708號  判決 日期 108/08/16 108/11/27 109/08/24  確定 判決 法院 新北地院 新北地院 臺中地院  案號 108年度簡字 第5020號 108年度簡字 第7020號 109年度訴字 第1708號  判決 確定日期 108/09/16 109/03/12 109/11/02 （撤回上訴） 是否為得易科罰金之案件  是 是 是 備註  新北地檢108年度執字第15615號 新北地檢109年度執字第4829號 臺中地檢109年度執字第16906號   編號1至4應執行有期徒刑6月   

     編號  4 5 6 罪名  偽造文書 毒品危害防制條例 詐欺 宣告刑  有期徒刑2月 有期徒刑4年 有期徒刑1年 犯罪日期  108/02/09 106/06/09 107/12/17 偵查(自訴)機關年度案號  臺中地檢109年度偵字第35810號 士林地檢106年度偵字第8831號等 新北地檢108年度偵字第14059號等  最後 事實審 法院 臺中地院 高等法院 高等法院  案號 110年度中簡字 第267號 107年度上訴字 第3941號 109年度上訴字 第1755號  判決日期 110/02/22 109/03/17 110/01/12  確定 判決 法院 臺中地院 最高法院 最高法院  案號 110年度中簡字 第267號 109年度台上字 第5678號 110年度台上字 第4216號  判決 確定日期 110/03/29 109/12/16 110/07/22 是否為得易科 罰金之案件  是 否 否 備註  臺中地檢110年度執字第6384號 士林地檢110年度執字第525號 新北地檢110年度執字第7221號   編號1至4應執行有期徒刑6月  編號6至18應執行有期徒刑1年10月 

     編號  7 8 9 罪名  詐欺 詐欺 詐欺 宣告刑  有期徒刑1年 有期徒刑8月 有期徒刑1年 犯罪日期  107/12/17至 107/12/30 107/12/28至 108/03/12 107/08/14 偵查(自訴)機關年度案號  新北地檢108年度偵字第14059號等 新北地檢108年度偵字第14059號等 新北地檢108年度偵字第14059號等  最後 事實審 法院 高等法院 高等法院 高等法院  案號 109年度上訴字 第1755號 109年度上訴字 第1755號 109年度上訴字 第1755號  判決日期 110/01/12 110/01/12 110/01/12  確定 判決 法院 最高法院 最高法院 最高法院  案號 110年度台上字 第4216號 110年度台上字 第4216號 110年度台上字 第4216號  判決 確定日期 110/07/22 110/07/22 110/07/22 是否為得易科 罰金之案件  否 否 否 備註  新北地檢110年度執字第7221號     編號6至18應執行有期徒刑1年10月   

編號  10 11 12 罪名  詐欺 詐欺 詐欺 宣告刑  有期徒刑1年 有期徒刑1年2月 有期徒刑1年2月 犯罪日期  107/12/25至 107/12/29 107/12/31至 108/03/04 108/03/18 偵查(自訴)機關 年度案號  新北地檢108年度偵字第14059號等 新北地檢108年度偵字第14059號等 新北地檢108年度偵字第14059號等  最後 事實審 法院 高等法院 高等法院 高等法院  案號 109年度上訴字 第1755號 109年度上訴字 第1755號 109年度上訴字 第1755號  判決日期 110/01/12 110/01/12 110/01/12  確定 判決 法院 最高法院 最高法院 最高法院  案號 110年度台上字 第4216號 110年度台上字 第4216號 110年度台上字 第4216號  判決 確定日期 110/07/22 110/07/22 110/07/22 是否為得易科 罰金之案件  否 否 否 備註  新北地檢110年度執字第7221號     編號6至18應執行有期徒刑1年10月   

編號  13 14 15 罪名  詐欺 詐欺 詐欺 宣告刑  有期徒刑1年 有期徒刑1年 有期徒刑1年 犯罪日期  108/03/10至 108/03/18 108/04/06至 108/04/19 108/03/07至 108/04/13 偵查(自訴)機關年度案號  新北地檢108年度偵字第14059號等 新北地檢108年度偵字第14059號等 新北地檢108年度偵字第14059號等  最後 事實審 法院 高等法院 高等法院 高等法院  案號 109年度上訴字 第1755號 109年度上訴字 第1755號 109年度上訴字 第1755號  判決日期 110/01/12 110/01/12 110/01/12  確定 判決 法院 最高法院 最高法院 最高法院  案號 110年度台上字 第4216號 110年度台上字 第4216號 110年度台上字 第4216號  判決 確定日期 110/07/22 110/07/22 110/07/22 是否為得易科 罰金之案件  否 否 否 備註  新北地檢110年度執字第7221號     編號6至18應執行有期徒刑1年10月   

編號  16 17 18 罪名  詐欺 詐欺 詐欺 宣告刑  有期徒刑1年 有期徒刑1年2月 有期徒刑1年 犯罪日期  108/03/12 108/05/03 108/02/28至 108/03/06 偵查(自訴)機關年度案號  新北地檢108年度偵字第14059號等 新北地檢108年度偵字第14059號等 新北地檢108年度偵字第14059號等  最後 事實審 法院 高等法院 高等法院 高等法院  案號 109年度上訴字 第1755號 109年度上訴字 第1755號 109年度上訴字 第1755號  判決日期 110/01/12 110/01/12 110/01/12  確定 判決 法院 最高法院 最高法院 最高法院  案號 110年度台上字 第4216號 110年度台上字 第4216號 110年度台上字 第4216號  判決 確定日期 110/07/22 110/07/22 110/07/22 是否為得易科 罰金之案件  否 否 否 備註  新北地檢110年度執字第7221號     編號6至18應執行有期徒刑1年10月   


編號  19   罪名  詐欺   宣告刑  有期徒刑3月   犯罪日期  107/06/21至 107/07/25   偵查(自訴)機關年度案號  新北地檢108年度偵字第14059號等    最後 事實審 法院 高等法院    案號 109年度上訴字 第1755號    判決日期 110/01/12    確定判決 法院 最高法院    案號 110年度台上字 第4216號    判決確定日期 110/07/22   是否為得易科罰金之案件  是   備註  新北地檢110年度執字第7222號